# 以固定资产评估价投资

提问人：cpapitter 时间：2023-10-19 11:17:02
请教陈版：A公司以 22 年 6 月末为评估基准日对其固定资产进行评估投资设立子公司B，该交易不具有商业实质，实收资本为 1000 万元，评估值为 1002 万元，原值为 800 万，但公司实际投资日为 23 年 8 月，已超过一年评估报告适用期间，请问：（ 1 ）如果不重新评估，那么在 22 年 6 月评估基础上如何考虑对评估值的调整？（ 2 ）或者考虑固资设备市场价值稳定以及损耗率较低等情况沿用 22 年 6 月评估结果，B单体确认实收资本 1000 万，资本公积 2 万？ 此种处理方式是否合理。 谢谢。

回答人：chenyiwei
1 、如果投入子公司的固定资产构成“业务”，则对于子公司B而言应按同一控制下合并处理。此时，不论是母公司A，还是子公司B，会计处理都不考虑评估增值的影响。是否需要重新评估，可能主要取决于工商登记机关有无对已经超出有效期的评估报告进行重新评估的要求。
2 、如果投入子公司的固定资产不构成“业务”，则B公司对资产的入账价值为评估值，此时鉴于评估报告已过有效期，故应重新评估。不应直接使用已过有效期的评估结果。